臺灣高雄地方法院刑事判決　　　　　　100年度侵訴字第139號
公　訴　人　臺灣高雄地方法院檢察署檢察官
被　　　告　劉柏緯
指定辯護人　公設辯護人黃文德
上列被告因妨害性自主罪案件，經檢察官提起公訴（100 年度偵
字第3592號），本院判決如下：
    主  文
劉柏緯對於未滿十四歲之女子為性交，處有期徒刑壹年拾月，緩
刑年，緩刑期間付保護管束。
    事  實
一、劉柏緯明知代號0000-0000 （民國86年生，姓名年籍詳卷，
    下稱A 女）為未滿14歲之女子，性自主決定權尚未成熟，竟
    於民國99年12月10日下午7 時許，在其友人陳○吉高雄市○
    ○區○○街○號住處，基於對未滿14歲之女子為性交之犯意
    ，未違反A 女之意願下，以將其性器插入A 女性器內之方式
    ，對A 女性交1 次。
二、案經A 女及A 女之父0000-0000A訴由高雄市政府警察局岡山
    分局報告臺灣高雄地方法院檢察署檢察官偵查起訴。
    理  由
甲、程序部分：
    按被告以外之人於審判外之言詞或書面陳述，除法律有規定
    者外，不得作為證據。又被告以外之人於審判外之陳述，雖
    不符前4 條之規定，而經當事人於審判程序同意作為證據，
    法院審酌該言詞陳述或書面陳述作成時之情況，認為適當者
    ，亦得為證據，刑事訴訟法第159 條第1 項、第159 條之5
    第1 項定有明文。查本案以下引用之被告劉柏緯以外之人於
    審判外之言詞或書面陳述，均經被告及檢察官於本院審理時
    同意作為證據，本院揆諸前開法條規定，並審酌前開言詞及
    書面陳述作成時之情況，認為適當，自得作為證據，合先敘
    明。
乙、實體部分：
一、上開犯罪事實，業據被告於警詢、檢察官訊問及本院審理中
    （警卷第1 至3 頁、偵卷第10至11頁、審侵訴卷第40頁背面
    、本院卷第28頁背面）坦承不諱，核與A 女於警詢、檢察官
    訊問時指述（警卷第4 至7 頁、偵卷第6 至7 頁）情節相符
    ，並有A 女代號與真實姓名對照表1 紙、義大醫療財團法人
    義大醫院受理疑似性侵害事件驗傷診斷書1 份（偵卷證物袋
    內）在卷可稽，堪認被告自白與事實相符，本案事證明確，
    被告犯行堪以認定，應依法論科。
二、論罪科刑之理由：
    (一)核被告所為，係犯刑法第227 條第1 項之對於未滿14歲之
      女子為性交罪。
    (二)按犯罪之情狀顯可憫恕，認科以最低度刑仍嫌過重者，得
      酌量減輕其刑，刑法第59條定有明文。又按刑法第59條規
      定，犯罪之情狀可憫恕者，得酌量減輕其刑，同法第57條
      規定，科刑時應審酌一切情狀，尤應注意左列事項（共10
      款）為科刑重輕之標準，兩條適用上固有區別，惟所謂「
      犯罪之情狀」與「一切情形」云云，並非有截然不同之領
      域，於裁判上酌減其刑時，應就犯罪一切情狀（包括第57
      條所列舉之10款事項），予以全盤考量，審酌其犯罪有無
      可憫恕之事由（即判例所稱有特殊之原因與環境等等，在
      客觀上足以引起一般同情，以及宣告法定低度刑，是否猶
      嫌過重），以為判斷。故適用第59條酌量減輕其刑時，並
      不排除第57條所列舉10款事由之審酌，惟其程度應達於確
      可憫恕，始可予以酌減。最高法院70年度第6 次刑事庭會
      議決議意旨可資參照。查被告為本案犯行之際甫滿20歲，
      年輕識淺，思慮難免有未盡周到之處，且其於本案前，並
      無何與未滿14歲之幼女為性行為之前科紀錄，此有臺灣高
      等法院被告前案紀錄表在卷可考，足見被告並非與未滿14
      歲幼女為性交犯行之慣犯；再者，被告與A 女係於網路上
      相識交往後見面，進而發生性關係（見警卷第1 頁背面）
      ，則由被告、A 女雙方間之互動情節以觀，足見被告應係
      認A 女係其女友，基於男女情愛而有性慾衝動行為，則依
      被告行為之客觀侵害程度，及其主觀心態（即犯罪動機）
      等項予以綜合觀察後，本院認茍依刑法第227 條第1 項之
      法定本刑科處最輕本刑有期徒刑3 年，猶嫌過重，顯與被
      告犯罪情節失其衡平，不無「情輕法重」之虞，客觀上容
      有情堪憫恕之處，爰依刑法第59條規定酌減其刑。
    (三)爰審酌被告並無前科，有臺灣高等法院被告前案紀錄表1
      份附卷可考，為聽障重度之人，此有中華民國身心障礙手
      冊影本1 份（本院卷第32頁）附卷可稽，其明知A 女為未
      滿14歲之女子，性觀念尚未成熟，仍與A 女發生性交行為
      ，惟其與A 女發生性交時年僅20歲，年紀亦輕，且因雙方
      情投意合而發生性行為，犯後復坦承犯罪，態度尚佳，並
      於本院審理時表示會好好做人，改過不再犯（本院卷第28
      頁背面）等犯罪之動機、目的、手段及造成之損害等一切
      情狀，量處如主文所示之刑。
    (四)本院審酌被告並無前科，素行尚佳，且因年紀相近之男女
      朋友關係而發生性行為，犯後復坦承犯罪，均如前述，信
      經此教訓後，應知警惕，當無再犯之虞，本院因認對其所
      宣告之刑，以暫不執行為適當，爰依刑法第74條第1 項第
      1 款規定，併予宣告緩刑3 年，以勵自新。並依刑法第93
      條第1 項第1 款規定，於緩刑期間付保護管束。
三、據上論斷，應依刑事訴訟法第299 條第1 項前段，刑法第22
    7 條第1 項、第59條、第74條第1 項第1 款、第93條第1 項
    第1 款，判決如主文。
本案經檢察官周天畏到庭執行職務。
中    華    民    國   100    年    12    月    15    日
                  刑事第十二庭  審判長法  官  黃建榮 
                                      法  官  陳川傑
                                      法  官  李貞瑩
以上正本證明與原本無異。
如不服本判決應於收受判決後10日內向本院提出上訴書狀，並應
敘述具體理由。其未敘述上訴理由者，應於上訴期間屆滿後20日
內向本院補提理由書（均須按他造當事人之人數附繕本）「切勿
逕送上級法院」。
中    華    民    國   100    年    12    月    15    日
                                      書記官  黃翔彬

中華民國刑法第227 條
對於未滿14歲之男女為性交者，處3 年以上10年以下有期徒刑。
對於未滿14歲之男女為猥褻之行為者，處6 月以上5 年以下有期
徒刑。
對於14歲以上未滿16歲之男女為性交者，處7 年以下有期徒刑。
對於14歲以上未滿16歲之男女為猥褻之行為者，處3 年以下有期
徒刑。
第1 項、第3 項之未遂犯罰之。